臺灣高雄地方法院刑事判決　　　　　　　　　　　　　九十一年度易字第二九號
　　公　訴　人　臺灣高雄地方法院檢察署檢察官
　　被　　　告　甲○○
右列被告因違反家庭暴力防治法等案件，經檢察官提起公訴（九十年度偵字第二一九
九三號），本院判決如左：
    主  文
甲○○連續違反法院依家庭暴力防治法第十三條所為之禁止實施家庭暴力行為之裁定
，處有期徒刑月，如易科罰金，以佰元折算壹日。
    事  實
一、甲○○與謝龔桂花係夫妻，二人間具有家庭暴力防治法第三條第一款之家庭成員
    關係。甲○○前因於民國九十年四月十四日，在高雄市○○區○○路與店北路口
    之「高屏檳榔攤」，實施暴力行為毆打謝龔桂花成傷，本院民事庭依據謝龔桂花
    之聲請，於九十年七月四日以九十年度家護字第四六五號核發民事通常保護令，
    裁定甲○○不得對謝龔桂花實施身體或精神上不法侵害之行為，保護令之有效期
    間為一年。詎甲○○收受上開民事通常保護令後，竟仍基於普通傷害及違反民事
    通常保護令之概括犯意，先後於（一）九十年十月二十日（公訴人誤為九十年十
    月二十七日）七時十分許，在前揭檳榔攤前，因甲○○向謝龔桂花要錢遭拒，竟
    持水果刀割傷謝龔桂花之額頭，致其受有頭部撕裂傷之傷害（二）九十年十月二
    十五日二十一時三十分許，復在上址，徒手毆打謝龔桂花頭部，致其頭部受有４
    公分×０‧５公分之撕裂傷害，適高雄市政府警察局小港分局漢民所員警巡邏經
    過發現，將謝龔桂花送醫，始知上情。
二、案經謝龔桂花訴由高雄市政府警察局小港分局報請台灣高雄地方法院檢察署檢察
    官偵查起訴。
    理  由
一、訊據被告甲○○固坦承於九十年十月二十日，有徒手毆打告訴人謝龔桂花之頭部
    一事，惟矢口否認九十年十月二十日其係持水果刀傷害告訴人及曾於九十年十月
    二十五日毆打告訴人等情，辯稱：九十年十月二十五日當日其無傷害告訴人，其
    有朋友可以作證云云。然查右揭事實迭經告訴人謝龔桂花於警偵訊及本院審理時
    指訴綦詳，並有安泰醫院醫院出具之診斷證明書二紙及本院九十年家護字第1四
    六五號民事通常保護令一份附卷可稽，又觀之告訴人九十年十月二十日之診斷證
    明書所載告訴人係受有頭部撕裂傷之傷害，與告訴人指訴遭被告持水果刀割傷之
    情形相符，應非如被告所辯稱係徒手毆打告訴人造成之傷勢。再者，被告雖辯稱
    九十年十月二十五日有證人可以證明伊沒有毆打告訴人云云，然被告又無法提供
    該證人之年籍資料供本院傳訊，是被告所辯，不足採信。綜上所述，被告所辯要
    屬避重就輕之詞，不足採信，罪證明確，被告犯行堪以認定。
二、按本院九十年家護字第四六五號通常保護令，係依家庭暴力防治法第十三條之規
    定所為之裁定，被告違反上開保護令禁止實施家庭暴力行為之裁定，並傷害告訴
    人之身體，核其所為係犯家庭暴力防治法第五十條之違反保護令罪及刑法第二百
    七十七條第一項之傷害罪。被告違反上開保護令不得對告訴人實施身體上不法侵
    害之行為之規定而觸犯家庭暴力防治法第五十條之罪與傷害罪間，係一行為而觸
    犯數罪名，為想像競合犯，應從一重之家庭暴力防治法第五十條之罪處斷。被告
    先後二次違反保護令犯行，時間緊接，罪名相同，顯係基於概括犯意反覆為之，
    應依連續犯之規定論以一罪，並加重其刑。爰審酌被告曾於八十九年間因家庭暴
    力防治法案件，經法院判處拘役二十日，有本院被告院內索引卡紀錄表、台灣高
    等法院被告全國前案紀錄表及台灣高雄地方法院檢察署刑案紀錄查註表各一份在
    卷可考，詎其不知悔改，仍無視該保護令之裁定，猶故意違反且毆打告訴人造成
    前述傷害，犯後狡詞辯飾，態度尚難謂佳等一切情狀，量處如主文所示之刑，並
    諭知易科罰金之折算標準。至被告所持傷害告訴人之水果刀，並無證據證明為被
    告所有，且非違禁物，故不另宣告沒收，附此敘明。
三、至告訴人於本院審理中供稱被告於九十一年二月二十五日，又有毆打其之行為，
    並提出高雄市立小港醫院診斷證明書乙份。訊據被告否認有於九十一年二月二十
    五日傷害告訴人之行為。惟告訴人供稱被告上開行為，詎本案最後一次發生之時
    間即九十年十月二十五日已相隔四個月之久，尚難認被告係基於概括犯意而為之
    ，是此部分未據起訴，本院無從審理，惟被告是否再涉有普通傷害及違反民事通
    常保護令之犯行，宜由檢察官另行偵查。
據上論斷，應依刑事訴訟法第二百九十九條第一項前段，家庭暴力防治法第五十條，
刑法第十一條前段、第五十六條、第二百七十七條第一項、第五十五條、第四十一條
第一項，罰金罰鍰提高標準條例第一條前段、第二條，判決如主文。
本案經檢察官陳永豐到庭執行職務。
中      華      民      國    九十一    年      九      月     十二     日
                                     臺灣高雄地方法院刑事第五庭
                                         審判長法  官    吳永宋
                                               法  官    林家賢
                                               法  官    張茹棻
右正本證明與原本無異。
如不服本判決，應於判決送達後十日內，向本院提出上訴狀。
                                               書記官    李忠霖
中      華      民      國    九十一      年    九      月      十二    日
附錄法條：
中華民國刑法第二百七十七條
 (普通傷害罪)
傷害人之身體或健康者，處三年以下有期徒刑、拘役或一千元以下罰金。
犯前項之罪因而致人於死者，處無期徒刑或七年以上有期徒刑；致重傷者
，處三年以上十年以下有期徒刑。
